【裁判字號】    97,交聲,774
【裁判日期】    970509
【裁判案由】    交管條例聲異
【裁判全文】
臺灣板橋地方法院交通事件裁定          97年度交聲字第774號
原處分機關  交通部公路總局臺北區監理所
異  議  人
即受處分人  甲○○
上列異議人即受處分人因違反道路交通管理處罰條例事件，對於
交通部公路總局臺北區監理所中華民國97年4 月22日所為之處分
（原處分案號：北監營裁字第裁40-AEW722528號），聲明異議，
本院裁定如下：
    主  文
異議駁回。
    理  由
一、原處分意旨略以：異議人即受處分人甲○○於民國97年2 月
    20日14時20分許，駕駛車號LB-625號營業用小客車，行經臺
    北市○○○路443 巷口時，因有「在禁止左轉路段迴車」之
    違規事實，為警當場攔停，並填製臺北市政府警察局北市警
    交字第AEW722528 號舉發違反道路交通管理事件通知單（下
    稱舉發通知單）舉發，並經原處分機關於97年4 月22日以北
    監營裁字第40-AEW722528號違反道路交通管理事件裁決書，
    依道路交通管理處罰條例第49條第3 款之規定，裁處罰鍰新
    臺幣（下同）1,200 元，並依同條例第63條第1 項第1 款之
    規定，記違規點數1 點。
二、異議意旨略以：伊當日駕車行經臺北市○○○路443 巷口，
    雖明知該路段禁止左轉，惟伊前曾於警察廣播電臺之節目中
    ，透過現場邀請之交通隊警員回答觀眾扣應問題時得知：雖
    不能左轉，但開放可以迴轉，伊始為迴轉之行為，為此聲明
    異議，請求撤銷原處分云云。
三、按禁止左轉路段，不得迴車，道路交通安全規則第106 條第
    3 款定有明文。又汽車駕駛人迴車時，在禁止左轉路段迴車
    者，處600 元以上1,800 元以下罰鍰，並記違規點數1 點，
    道路交通管理處罰條例第49條第3 款、第63條第1 項第1 款
    亦有明文。
四、經查：異議人於前揭時、地，在禁止左轉之路段迴車等事實
    ，為異議人所自承在卷，並有舉發通知單1 紙在卷可憑，是
    異議人有前開在禁止左轉路段迴車之違規事實，應堪認定。
    異議人雖辯稱：係遵從臺北市政府警察局交通警察大隊大隊
    長於廣播節目中之宣導，始於禁止左轉處迴轉云云，惟設有
    禁止左轉標誌之路段即禁止迴車，為前揭道路交通法規所明
    文規定，是於禁止左轉標誌設置處，不得為迴車之行為甚明
    ，而異議人既考領有駕駛執照，尚難諉為不知，自不得以不
    知禁止左轉標誌之路段即禁止迴車做為其免責之事由。至異
    議人前開所辯，並未提出任何積極證據供本院調查，顯無從
    資為有利異議人之認定，是異議人所辯，尚無可採。
五、綜上所述，本件異議人確有於前述時、地，在禁止左轉路段
    迴車之違規事證明確。其上開所辯，無非圖卸之詞，不足採
    信。從而，原處分機關依道路交通管理處罰條例第49條第3
    款之規定裁處罰鍰1,200 元，並依同條例第63條第1 項第1
    款之規定，記違規點數1 點，其認事用法均無違誤，裁罰亦
    無不當，本件異議為無理由，應予駁回。
據上論斷，應依道路交通管理處罰條例第87條第2 項，道路交通
案件處理辦法第19條，裁定如主文。
中    華    民    國    97    年    5     月    9     日
                  交通法庭    法  官  鄧雅心
以上正本證明與原本無異。
如不服本裁定，應於送達後5 日內，向本院提出抗告狀。
                              書記官  王小芬
中    華    民    國    97    年    5     月    9     日


司法院資訊處製作；財團法人民間司法改革基金會備份。
